A Register of the Claude Paillat Papers
Hoover Institution Archives
- Research materials, 1863-1999 (Folder 1-414)
  - Algérie XI, 1936 (Folder 127)
    - Aïn-M'lila, 1936 (Folder 127: 4)
    - Aïn-Temouchent, 1936 (Folder 127: 5)
    - Alger, 1936 (Folder 127: 6)
    - Biskra, 1936 (Folder 127: 7)
    - Bougie, 1936 (Folder 127: 8)
    - Constantine, 1936 (Folder 127: 9)
    - Ghardaïa, 1936 (Folder 127: 10)
    - Oran, 1936 (Folder 127: 11)
    - Orléansville, 1936 (Folder 127: 12)
    - Paris, 1936 (Folder 127: 13)
    - Relizane, 1936 (Folder 127: 14)
    - Renault, 1936 (Folder 127: 15)
    - Territoires du Sud, 1936 (Folder 127: 16)
    - Tizi-Ouzou, 1936 (Folder 127: 17)
    - Tlemcen, 1936 (Folder 127: 18)
    - Vichy, 1936 (Folder 127: 19)
  - Algérie XIV, 1936 (Folder 127-128)
    - Générale, 1936 (Folder 127: 20)
    - Parti Communiste, 1936 (Folder 127: 21)
    - Parti nationaliste, 1936 (Folder 127: 22)
    - Situation politique des indigènes, 1936 (Folder 127: 23)
    - Alger, 1936 (Folder 127: 24)
    - Batna, 1936 (Folder 127: 25)
    - Biskra, 1936 (Folder 127: 26)
    - Blida, 1936 (Folder 128: 1)
    - Bougie, 1936 (Folder 128: 2)
    - Constantine, 1936 (Folder 128: 3)
    - Ghardaïa, 1936 (Folder 128: 4)
    - Oran, 1936 (Folder 128: 5)
    - Paris, 1936 (Folder 128: 6)
    - Sétif, 1936 (Folder 128: 7)
    - Tlemcen, 1936 (Folder 128: 8)
  - Algérie XV, 1936-1937 (Folder 128)
    - Générale, 1936-1937 (Folder 128)
      - 1936 (Folder 128: 9)
      - 1937 (Folder 128: 10)
    - Antisémitisme, 1937 (Folder 128: 11)
    - Oulémas, 1937 (Folder 128: 12)
    - Politique indigène, 1936-1937 (Folder 128: 13)
    - Alger, 1936-1937 (Folder 128: 14)
    - Bone, 1936 (Folder 128: 15)
    - Constantine, 1936-1937 (Folder 128: 16)
    - Ghardaïa, 1937 (Folder 128: 17)
    - Oran, 1936-1937 (Folder 128: 18)
    - Territoires du Sud, 1936-1937 (Folder 128: 19)
  - Algérie XV, 1953-1968 (Folder 222)
    - Veriés sur l'Algérie, nos. 2-14, 1960 (Folder 222: 20)
    - Algérie d'aujourd'hui, 1960 (Folder 222: 21)
    - La France dit non au terrorisme tunisien, 1953 (Folder 222: 22)
  - Algérie XV, 1937 (Folder 129)
    - Générale, 1937 (Folder 129: 20)
    - Oulémas, 1937 (Folder 129: 21)
    - Alger, 1937 (Folder 129: 22)
    - Biskra, 1937 (Folder 129: 23)
    - Constantine, 1937 (Folder 129: 24)
    - Djelfa, 1937 (Folder 129: 1)
    - Laghouat, 1937 (Folder 129: 2)
    - Mostagnem, 1937 (Folder 129: 3)
    - Oran, 1937 (Folder 129: 4)
    - Paris, 1937 (Folder 129: 5)
    - Territoires du Sud, 1937 (Folder 129: 6)
    - Tlemcen, 1937 (Folder 129: 7)
  - Algérie XV, 1937 (Folder 129)
    - Générale, 1937 (Folder 129: 20)
    - Oulémas, 1937 (Folder 129: 21)
    - Alger, 1937 (Folder 129: 22)
    - Biskra, 1937 (Folder 129: 23)
    - Constantine, 1937 (Folder 129: 24)
    - Djelfa, 1937 (Folder 129: 1)
    - Laghouat, 1937 (Folder 129: 2)
    - Mostagnem, 1937 (Folder 129: 3)
    - Oran, 1937 (Folder 129: 4)
    - Paris, 1937 (Folder 129: 5)
    - Territoires du Sud, 1937 (Folder 129: 6)
    - Tlemcen, 1937 (Folder 129: 7)
  - Algérie XVII, 1937 (Folder 216-217)
    - Générale, 1937 (Folder 216: 6-8)
    - Alger, 1937 (Folder 217: 1)
    - Batna, 1937 (Folder 217: 2)
    - Biskra, 1937 (Folder 217: 3)
    - Boufarik, 1937 (Folder 217: 4)
    - Constantine, 1937 (Folder 217: 5)
    - Djelfa, 1937 (Folder 217: 6)
    - Ghardaïa, 1937 (Folder 217: 7)
    - Guelma, 1937 (Folder 217: 8)
    - Laghouat, 1937 (Folder 217: 9)
    - Marseille, 1937 (Folder 217: 10)
    - Mostaganem, 1937 (Folder 217: 11)
    - Oran, 1937 (Folder 217: 12)
    - Paris, 1937 (Folder 217: 13)
    - Sebdou, 1937 (Folder 217: 14)
    - Sétif, 1937 (Folder 217: 15)
    - Tiaret, 1937 (Folder 217: 16)
  - Algérie XVIII, 1937 (Folder 129)
    - Générale, 1937 (Folder 129: 8)
    - Politique indigène, 1937 (Folder 129: 9)
    - Alger, 1937 (Folder 129: 10)
    - Batna, 1937 (Folder 129: 11)
    - Constantine, 1937 (Folder 129: 12)
    - Laghouat, 1937 (Folder 129: 13)
    - Oran, 1937 (Folder 129: 14)
    - Paris, 1937 (Folder 129: 15)
  - Algérie XIX, 1937 (Folder 231-232)
    - Générale, 1937 (Folder 231: 25)
    - Alger, 1937 (Folder 232: 1-12)
    - Bougie, 1937 (Folder 232: 13)
    - Constantine, 1937 (Folder 232: 14-20)
    - Nice, 1937 (Folder 232: 21)
    - Oran, 1937 (Folder 232: 22-23)
    - Paris, 1937 (Folder 232: 24-29)
  - Algérie XIX, 1937 (Folder 372)
    - Situation politique des indigènes, 1937 (Folder 372: 10)
    - Alger, 1937 (Folder 372: 11)
    - Batna, 1937 (Folder 372: 12)
    - Bougie, 1937 (Folder 372: 13)
    - Constantine, 1937 (Folder 372: 14)
    - Marseille, 1937 (Folder 372: 15)
    - Oran, 1937 (Folder 372: 16)
    - Paris, 1937 (Folder 372: 17)
    - Philipville, 1937 (Folder 372: 18)
    - Sétif, 1937 (Folder 372: 19)
  - Algérie XX, 1938 (Folder 308-309)
    - Générale, 1938 (Folder 308: 5-6)
    - Nord-africains en France, 1938 (Folder 308: 7-8)
    - Situation politique des indigènes, 1938 (Folder 308: 9-10)
    - Partis politiques, 1938 (Folder 309: 1)
    - Aïn-M'lila, 1938 (Folder 309: 2)
    - Alger, 1938 (Folder 309: 3)
    - Bone, 1938 (Folder 309: 4)
    - Constantine, 1938 (Folder 309: 5)
    - Guelma, 1938 (Folder 309: 6)
    - Marseille, 1938 (Folder 309: 7)
    - Metz, 1938 (Folder 309: 8)
    - Oran, 1938 (Folder 309: 9)
    - Paris, 1938 (Folder 309: 10)
  - Algérie XXI, 1938 (Folder 309-310)
    - Générale, 1938 (Folder 309: 11)
    - Situation politique des indigènes, 1938 (Folder 310: 1-3)
    - Akbou, 1938 (Folder 310: 4)
    - Alger, 1938 (Folder 310: 5)
    - Biskra, 1938 (Folder 310: 6)
    - Constantine, 1938 (Folder 310: 7)
    - Laghouat, 1938 (Folder 310: 8)
    - Marseille, 1938 (Folder 310: 9)
    - Mostaganem, 1938 (Folder 310: 10)
    - Oran, 1938 (Folder 310: 11)
    - Ouled Djellal, 1938 (Folder 310: 12)
    - Paris, 1938 (Folder 310: 13)
    - Taher, 1938 (Folder 310: 14)
    - Tiaret, 1938 (Folder 310: 15)
    - Tunis, 1938 (Folder 310: 16)
  - Algérie XXII, 1938 (Folder 311-312)
    - Générale, 1938 (Folder 311: 1)
    - Partis politiques, 1938 (Folder 311: 2)
    - Situation politique des indigènes, 1938 (Folder 311: 3)
    - Alger, 1938 (Folder 311: 4)
    - Batna, 1938 (Folder 311: 5)
    - Biskra, 1938 (Folder 311: 6)
    - Constantine, 1938 (Folder 311: 7)
    - Géryville, 1938 (Folder 311: 8)
    - Laghouat, 1938 (Folder 311: 9)
    - Oran, 1938 (Folder 311: 10)
    - Paris, 1938 (Folder 311: 11)
    - Sétif, 1938 (Folder 312: 1)
    - Rome, 1938 (Folder 312: 2)
    - Territoires du Sud, 1938 (Folder 312: 3)
    - Tlemcen, 1938 (Folder 312: 4)
    - Tunis, 1938 (Folder 312: 5)
  - Algérie XXIII, 1938-1939 (Folder 129-130)
    - Générale, 1938-1939 (Folder 129: 16)
    - Défense nationale, 1939 (Folder 129: 17)
    - Politique indigène, 1938-1939 (Folder 129)
      - 1938 (Folder 128: 18)
      - 1939 (Folder 128: 19)
    - Alger, 1938-1939 (Folder 130: 1)
    - Constantine, 1938-1939 (Folder 130: 2)
    - Laghouat, 1938-1939 (Folder 130: 3)
    - Oran, 1938-1939 (Folder 130: 4)
    - Paris, 1938-1939 (Folder 130: 5)
    - Sétif, 1939 (Folder 130: 6)
    - Territoires du Sud, 1938-1939 (Folder 130: 7)
    - Touggaut, 1938 (Folder 130: 8)
  - Algérie XVII, 1937 (Folder 216-217)
    - Générale, 1937 (Folder 216: 6-8)
    - Alger, 1937 (Folder 217: 1)
    - Batna, 1937 (Folder 217: 2)
    - Biskra, 1937 (Folder 217: 3)
    - Boufarik, 1937 (Folder 217: 4)
    - Constantine, 1937 (Folder 217: 5)
    - Djelfa, 1937 (Folder 217: 6)
    - Ghardaïa, 1937 (Folder 217: 7)
    - Guelma, 1937 (Folder 217: 8)
    - Laghouat, 1937 (Folder 217: 9)
    - Marseille, 1937 (Folder 217: 10)
    - Mostaganem, 1937 (Folder 217: 11)
    - Oran, 1937 (Folder 217: 12)
    - Paris, 1937 (Folder 217: 13)
    - Sebdou, 1937 (Folder 217: 14)
    - Sétif, 1937 (Folder 217: 15)
    - Tiaret, 1937 (Folder 217: 16)
  - Algérie XVIII, 1937 (Folder 129)
    - Générale, 1937 (Folder 129: 8)
    - Politique indigène, 1937 (Folder 129: 9)
    - Alger, 1937 (Folder 129: 10)
    - Batna, 1937 (Folder 129: 11)
    - Constantine, 1937 (Folder 129: 12)
    - Laghouat, 1937 (Folder 129: 13)
    - Oran, 1937 (Folder 129: 14)
    - Paris, 1937 (Folder 129: 15)
  - Algérie XIX, 1937 (Folder 231-232)
    - Générale, 1937 (Folder 231: 25)
    - Alger, 1937 (Folder 232: 1-12)
    - Bougie, 1937 (Folder 232: 13)
    - Constantine, 1937 (Folder 232: 14-20)
    - Nice, 1937 (Folder 232: 21)
    - Oran, 1937 (Folder 232: 22-23)
    - Paris, 1937 (Folder 232: 24-29)
  - Algérie XIX, 1937 (Folder 372)
    - Situation politique des indigènes, 1937 (Folder 372: 10)
    - Alger, 1937 (Folder 372: 11)
    - Batna, 1937 (Folder 372: 12)
    - Bougie, 1937 (Folder 372: 13)
    - Constantine, 1937 (Folder 372: 14)
    - Marseille, 1937 (Folder 372: 15)
    - Oran, 1937 (Folder 372: 16)
    - Paris, 1937 (Folder 372: 17)
    - Philipville, 1937 (Folder 372: 18)
    - Sétif, 1937 (Folder 372: 19)
  - Algérie XX, 1938 (Folder 308-309)
    - Générale, 1938 (Folder 308: 5-6)
    - Nord-Africains en France, 1938 (Folder 308: 7-8)
    - Situation politique des indigènes, 1938 (Folder 308: 9-10)
    - Partis politiques, 1938 (Folder 309: 1)
    - Aïn-M'lila, 1938 (Folder 309: 2)
    - Alger, 1938 (Folder 309: 3)
    - Bone, 1938 (Folder 309: 4)
    - Constantine, 1938 (Folder 309: 5)
    - Guelma, 1938 (Folder 309: 6)
    - Marseille, 1938 (Folder 309: 7)
    - Metz, 1938 (Folder 309: 8)
    - Oran, 1938 (Folder 309: 9)
    - Paris, 1938 (Folder 309: 10)
  - Algérie XXI, 1938 (Folder 309-310)
    - Générale, 1938 (Folder 309: 11)
    - Situation politique des indigènes, 1938 (Folder 310: 1-3)
    - Akbou, 1938 (Folder 310: 4)
    - Alger, 1938 (Folder 310: 5)
    - Biskra, 1938 (Folder 310: 6)
    - Constantine, 1938 (Folder 310: 7)
    - Laghouat, 1938 (Folder 310: 8)
    - Marseille, 1938 (Folder 310: 9)
    - Mostaganem, 1938 (Folder 310: 10)
    - Oran, 1938 (Folder 310: 11)
    - Ouled Djellal, 1938 (Folder 310: 12)
    - Paris, 1938 (Folder 310: 13)
    - Taher, 1938 (Folder 310: 14)
    - Tiaret, 1938 (Folder 310: 15)
    - Tunis, 1938 (Folder 310: 16)
  - Algérie XXII, 1938 (Folder 311-312)
    - Générale, 1938 (Folder 311: 1)
    - Partis politiques, 1938 (Folder 311: 2)
    - Situation politique des indigènes, 1938 (Folder 311: 3)
    - Alger, 1938 (Folder 311: 4)
    - Batna, 1938 (Folder 311: 5)
    - Biskra, 1938 (Folder 311: 6)
    - Constantine, 1938 (Folder 311: 7)
    - Géryville, 1938 (Folder 311: 8)
    - Laghouat, 1938 (Folder 311: 9)
    - Oran, 1938 (Folder 311: 10)
    - Paris, 1938 (Folder 311: 11)
    - Sétif, 1938 (Folder 312: 1)
    - Rome, 1938 (Folder 312: 2)
    - Territoires du Sud, 1938 (Folder 312: 3)
    - Tlemcen, 1938 (Folder 312: 4)
    - Tunis, 1938 (Folder 312: 5)
  - Algérie XXIII, 1938-1939 (Folder 129-130)
    - Générale, 1938-1939 (Folder 129: 16)
    - Défense Nationale, 1939 (Folder 129: 17)
    - Politique indigène, 1938-1939 (Folder 129)
      - 1938 (Folder 128: 18)
      - 1939 (Folder 128: 19)
    - Alger, 1938-1939 (Folder 130: 1)
    - Constantine, 1938-1939 (Folder 130: 2)
    - Laghouat, 1938-1939 (Folder 130: 3)
    - Oran, 1938-1939 (Folder 130: 4)
    - Paris, 1938-1939 (Folder 130: 5)
    - Sétif, 1939 (Folder 130: 6)
    - Territoires du Sud, 1938-1939 (Folder 130: 7)
    - Touggaut, 1938 (Folder 130: 8)
  - Algérie XXIV, 1939 (Folder 130-131)
    - Générale, 1939 (Folder 130: 9)
    - Politique indigène, 1939 (Folder 130: 10-11)
    - Alger, 1939 (Folder 130: 12)
    - Constantine, 1939 (Folder 131: 1)
    - Laghouat, 1939 (Folder 131: 2)
    - Oran, 1939 (Folder 131: 3)
    - Paris, 1939 (Folder 131: 4)
  - Algérie XXV, 1939-1979 (Folder 131)
    - Générale, 1939-1940 (Folder 131: 5)
    - Ades, Lucien, l'Aventure algérienne, 1979 (Folder 131: 6)
    - Politique indigène, 1939-1940 (Folder 131: 7)
    - Alger, 1938-1939 (Folder 131)
      - 1939 (Folder 131: 8)
      - 1940 (Folder 131: 9)
    - Biskra, 1939-1940 (Folder 131: 10)
    - Bone, 1940 (Folder 131: 11)
    - Constantine, 1940 (Folder 131: 12)
    - Djelfa, 1940 (Folder 131: 13)
    - Oran, 1940 (Folder 131: 14)
    - Ouargla, 1940 (Folder 131: 15)
    - Paris, 1940 (Folder 131: 16)
  - Algérie XXVI, 1940 (Folder 411)
    - Générale, 1940 (Folder 411: 16)
    - Situation politique des indigènes, 1940 (Folder 411: 17)
    - Alger, 1940 (Folder 411: 18-20)
    - Colomb-Béchar, 1940 (Folder 411: 21)
    - Constantine, 1940 (Folder 411: 22-23)
    - Oran, 1940 (Folder 411: 24)
    - Ouargla, 1940 (Folder 411: 25)
    - Territoires du Sud, 1940 (Folder 411: 26)
    - Vichy, 1940 (Folder 411: 27)
  - Algérie XXVII, 1941 (Folder 274-275)
    - Générale, 1941 (Folder 274: 6)
    - Alger, 1941 (Folder 274: 7-8)
    - Biskra, 1941 (Folder 275: 1)
    - Bone, 1941 (Folder 275: 2)
    - Djelfa, 1941 (Folder 275: 3)
    - Constantine, 1941 (Folder 275: 4)
    - Oran, 1941 (Folder 275: 5)
  - Algérie XXVIII, 1942-1945 (Folder 92-93)
    - Générale, 1942-1943 (Folder 92: 7)
    - Alger, 1942-1943 (Folder 92: 8)
    - Constantine, 1942-1945 (Folder 92: 9)
    - Oran, 1942-1943 (Folder 93: 1)
    - Rhat, 1943 (Folder 93: 2)
  - Algérie XXVIII, 1942-1945 (Folder 93-94)
    - Générale, 1942-1943 (Folder 93: 7)
    - Alger, 1942-1943 (Folder 93: 8)
    - Constantine, 1944-1945 (Folder 93)
      - 1944 (Folder 93: 9)
      - 1945 (Folder 93: 10, Folder 94: 1)
    - Oran, 1944-1945 (Folder 94: 2)
    - Tlemcen, 1944 (Folder 94: 3)
  - Algérie XXXI, 1946-1949 (Folder 94)
    - Générale, 1946-1949 (Folder 94: 4)
    - Alger, 1946 (Folder 94: 5-6)
    - Constantine, 1946 (Folder 94: 8)
    - Oran, 1946 (Folder 94: 9)
  - Algérie-Armée II, 1957-1962 (Folder 181-182)
    - 1957 (Folder 181: 11)
    - 1958 (Folder 181: 12)
    - 1959 (Folder 182: 1)
    - 1960 (Folder 182: 2)
    - 1961 (Folder 182: 3)
    - 1962 (Folder 182: 4)
  - Algérie-Bataille d'Alger, 1986-1958 (Folder 183)
    - Propagande, 1957 (Folder 183: 1)
    - Saadi, Yacef, 1957 (Folder 183: 2)
    - Collusion des libéraux, 1957 (Folder 183: 3)
    - Tortures, 1957 (Folder 183: 4)
    - Directives, 1957 (Folder 183: 5)
    - Menaces et représailles, 1957 (Folder 183: 6)
    - Avocats, 1957 (Folder 183: 7)
    - Slimane, Bouatba, 1957 (Folder 183: 8)
    - Ratiba, Laouedf, 1956-1958 (Folder 183: 9)
    - Ajoul, Adjel, 1956-1957 (Folder 183)
      - 1956 (Folder 183: 10)
      - 1957 (Folder 183: 11)
  - Algérie-Documents américains, 1930-1939 (Folder 355)
    - 1930 (Folder 355: 1)
    - 1931 (Folder 355: 2)
    - 1932 (Folder 355: 3)
    - 1933 (Folder 355: 4)
    - 1934 (Folder 355: 5)
    - 1935 (Folder 355: 6)
    - 1936 (Folder 355: 7)
    - 1937 (Folder 355: 8)
    - 1938 (Folder 355: 9)
    - 1939 (Folder 355: 10)
  - Algérie-Front de la Libération Nationale, 1946-1967 (Folder 86, 184)
    - Générale, 1955-1960 (Folder 86: 1)
    - Abbas, Ferhat, 1946-1955 (Folder 86: 2)
    - Biographies des chefs de la rébellion, 1960 (Folder 86: 3)
    - Oumrane, Amar, 1955 (Folder 86: 4)
    - Audition de Larabi El Hadj Ben Larbi, 1954 (Folder 86: 5)
    - Tracts, 1956 (Folder 86: 6)
    - 1958 (Folder 87: 1-5)
    - 1959 (Folder 87: 6-7)
    - 1960 (Folder 87: 8-9)
    - 1961 (Folder 87: 10)
    - 1967 (Folder 87: 11)
  - Ambassade des États-Unis à Paris, 1930-1938 (Folder 288-289, 338)
    - Agitation anti-militariste, 1932 (Folder 288: 11)
    - Gouvernement Herriot, 1932 (Folder 288: 12-13)
    - Thälmann, Ernst, 1932 (Folder 288: 14)
    - Blum, Léon, 1932 (Folder 288: 15)
    - Chute du cabinet Paul-Boncour, 1932 (Folder 288: 16)
    - Situation politique, 1933 (Folder 288: 17)
    - Ministère des Affaires Étrangères, 1933 (Folder 288: 18)
    - Étudiants étrangers, 1933 (Folder 288: 19)
    - Kurtz, Elias, 1933 (Folder 288: 20)
    - Roland-Gosselin, Monseigneur, 1933 (Folder 288: 21)
    - Francistes, 1933 (Folder 288: 22-23)
    - Kayser, Jacques, 1933 (Folder 289: 1)
    - Gouvernement Sarraut, 1933 (Folder 289: 2)
    - Relations France-États-Unis, 1933 (Folder 289: 3)
    - Scandale financier, 1934 (Folder 289: 4)
    - Crise politique, 1934 (Folder 289: 5)
    - Havre, 1934 (Folder 289: 6)
    - Nouveau gouvernement, 1934 (Folder 289: 7)
    - Bunau-Varilla, Maurice, 1934 (Folder 289: 8)
    - Politique intérieure, 1934 (Folder 289: 9-14)
    - Politique extérieure, 1934 (Folder 289: 15)
    - Marseille, 1934 (Folder 289: 16)
    - Soulèvement social, 1934 (Folder 289: 17-21)
    - Blum, Léon, 1934 (Folder 289: 22)
    - Provinces, 1934 (Folder 289: 23)
    - Congrès Radical-Socialiste, 1934 (Folder 289: 24)
    - Cabinet Doumergue, 1934 (Folder 289: 25)
    - Socialistes et communistes, 1934 (Folder 289: 26)
    - Affaires intérieures, 1930 (Folder 338: 1)
    - Politique intérieure, 1930 (Folder 338: 2)
    - Europe de l'ouest et les soviets, 1930 (Folder 338: 3)
    - Lorin, Henri, 1930 (Folder 338: 4)
    - Marin, Louis, 1930 (Folder 338: 5)
    - Aschberg, Olof, 1930 (Folder 338: 6)
    - Enseignants, 1930 (Folder 338: 7)
    - Questions coloniales, 1930 (Folder 338: 8)
    - Bolchévisme, 1930 (Folder 338: 9)
    - Parti Communiste, 1930 (Folder 338: 10)
    - Politique intérieure, 1930 (Folder 338: 11-13)
    - Union Soviétique, 1930 (Folder 338: 14-15)
    - Manchez, George, 1930 (Folder 338: 16)
    - Parti Communiste, 1930 (Folder 338: 17)
    - Tardieu, André, 1931 (Folder 338: 18-19)
    - Politique intérieure, 1931 (Folder 338: 20)
    - Manifestation communiste à Marseille, 1931 (Folder 338: 21)
    - Élection présidentielle, 1931 (Folder 338: 22-23)
    - Briand, Aristide, 1931 (Folder 338: 24)
    - Le cas Oustric, 1931 (Folder 338: 25)
    - Activités soviétiques, 1931 (Folder 338: 26)
    - Colonies françaises, 1931 (Folder 338: 27)
    - Gouvernement Laval, 1931-1932 (Folder 338: 28-29)
    - Réforme électorale, 1932 (Folder 338: 30)
    - Politique intérieure, 1932 (Folder 338: 31)
    - Cabinet Tardieu, 1932 (Folder 338: 32)
    - Doumer, Paul, 1932 (Folder 338: 33)
    - Politique intérieure, 1932 (Folder 338: 34)
    - Affaire Gorguloff, 1932 (Folder 338: 35-36)
    - Flandin, Pierre-Étienne, 1932 (Folder 338: 37)
    - Nouveau gouvernement, 1932 (Folder 338: 38)
    - Activités soviétiques, 1932 (Folder 338: 39)
    - Caillaux, Joseph, 1932 (Folder 338: 40)
    - Politique intérieure, 1934 (Folder 338: 41)
    - Situation générale, 1934 (Folder 338: 42)
    - Manifestation communiste, 1935 (Folder 338: 43)
    - Politique intérieure, 1935 (Folder 338: 44)
    - Laval, Pierre, 1935 (Folder 338: 45-46)
    - Cabinet Bouisson, 1935 (Folder 338: 47)
    - Aide financière aux organisations communistes, 1935 (Folder 339: 1)
    - Situation politique intérieure, 1935 (Folder 339: 2)
    - Action Française, 1935 (Folder 339: 3)
    - Cachin, Marcel, 1935 (Folder 339: 4)
    - Cot, Pierre, 1935 (Folder 339: 5)
    - Ingérence soviétique, 1935 (Folder 339: 6)
    - Situation intérieure, 1935 (Folder 339: 7)
    - Gouvernement Laval, 1935 (Folder 339: 8-9)
    - Bérenger, Henry, 1935 (Folder 339: 10)
    - Dévaluation, 1935 (Folder 339: 11)
    - Séance parlementaire spéciale, 1936 (Folder 339: 12)
    - Parti Communiste, 1936-1937 (Folder 339)
      - 1936 (Folder 339: 13-17)
      - 1937 (Folder 339: 18-22)
    - Delbos, Yvon, 1936 (Folder 339: 23)
    - Blum, Léon, 1936 (Folder 339: 24)
    - Situation gouvernementale, 1936 (Folder 339: 25-26)
    - Perspectives politiques, 1936 (Folder 339: 27-28)
    - Sénat, 1936 (Folder 339: 29-30)
    - Politique intérieure, 1937 (Folder 339: 31)
    - Manifestation de Clichy, 1937 (Folder 339: 32-33)
    - Parti Populaire Français, 1937 (Folder 339: 34)
    - Presse soviétique, 1937 (Folder 339: 35)
    - Parti Social Français, 1937 (Folder 339: 36)
    - Exposition de Paris, 1937 (Folder 339: 37)
    - Activités soviétiques, 1937 (Folder 339: 38)
    - Blum, Léon, 1937 (Folder 339: 39-40)
    - Changements de gouvernement, 1937 (Folder 339: 41)
    - Chautemps, Camille, 1937 (Folder 339: 42-43)
    - Situation financière, 1937 (Folder 339: 44)
    - Conseil Général, 1937 (Folder 339: 45)
    - Politique intérieure, 1938 (Folder 339: 46)
  - Archives Auphan, 1941-1976 (Folder 335)
    - Note Beaufort, 1975 (Folder 335: 1)
    - Toulon, 1942-1944, 1936-1937 (Folder 335)
      - 1942 (Folder 335: 2-3)
      - 1943 (Folder 335: 4-6)
      - 1944 (Folder 335: 7)
    - Rocque, François de la, 1942 (Folder 335: 8)
    - Sablé, amiral, 1942 (Folder 335: 9)
    - Auphan, Gabriel Paul, 1946 (Folder 335: 10)
    - Perspectives, 1946 (Folder 335: 11)
    - Climat politique, 1946 (Folder 335: 12)
    - Weygand, Maxime, 1941 (Folder 335: 13)
    - d'Estienne d'Orves, Henri Honoré, 1941 (Folder 335: 14)
  - Archives Bordeaux, 1863-1975 (Folder 329-330)
    - La Petite Gironde, 1919 (Folder 329: 9-10)
    - Bazas, 1920 (Folder 330: 1-2)
    - Industrie de l'huilerie, 1923 (Folder 330: 3)
    - Chambre de Commerce, 1919 (Folder 330: 4)
    - Société Philomathique, 1927-1971 (Folder 330: 5-6)
    - Listes des articles, 1927-1964 (Folder 330: 7-8)
    - Vins rouges, 1975 (Folder 330: 9)
    - Liste de documents, 1975 (Folder 330: 10)
    - Exportations des vins, 1863-1977 (Folder 330: 11-12)
    - Comptes-rendus de la Chambre de Commerce de Bordeaux, 1920-1929 (Folder 330: 13)
    - Revue philomathique, 1923-1925 (Folder 330: 14)
    - Action Française, 1926-1927 (Folder 330: 15)
    - Union Populaire Républicaine, 1925-1929 (Folder 330: 16)
    - Colonies africains et Bordeaux, 1930-1931 (Folder 330: 17)
    - Action Catholique, 1926 (Folder 330: 18-19)
    - Zirnheld, Jules, 1926 (Folder 330: 20)
    - Archidiocèse de Bordeaux, 1926 (Folder 330: 21)
    - Encyclique "Rerum novarum,", 1926 (Folder 330: 22)
    - Ligue d'Action et de Défense Religieuse, 1926 (Folder 330: 23)
    - Congrès Catholique, 1926 (Folder 330: 24)
    - Comité Paroissial de St. Rémi, 1926 (Folder 330: 25)
    - Congrès Catholique, 1927 (Folder 330: 26)
  - Archives Bordeaux, 1910-1927 (Folder 215)
    - Action Française, 1926-1927 (Folder 215: 1-7)
    - Andrieux, Pierre-Paulin, 1909-1921 (Folder 215: 6-11)
    - Bergey, abbé, 1910-1927 (Folder 215: 12-32)
  - Archives Bordeaux, 1914-1919 (Folder 357)
    - Lettres du commissaire spécial, 1914-1919 (Folder 357: 1)
    - Courteault, Paul, 1925 (Folder 357: 2)
    - Chambre de Commerce, 1919 (Folder 357: 3)
    - Rapports du préfet de la Gironde, 1919 (Folder 357: 4)
    - Bulletins de la préfecture de la Gironde, 1919 (Folder 357: 5)
    - Rapports du Sous-préfet de Bazas, 1919 (Folder 357: 6)
    - Rapports du Sous-préfet de Libourne, 1919 (Folder 357: 7)
  - Archives Bordeaux, 1970-1971 (Folder 209)
    - Chaban-Delmas, Jacques, 1970 (Folder 209: 4)
    - Servan-Schreiber, Jean-Jacques, 1971 (Folder 209: 5)
  - Archives secrètes, mouvement de mai 68, 1966-1969 (Folder 154-157)
    - Documentation Bertrand, 1968 (Folder 154: 5-6)
    - Documentation diverse et notes, 1968 (Folder 155: 1)
    - Politique, 1968 (Folder 155: 2)
    - Office de Radiodiffusion Télévision Française (ORTF), 1968 (Folder 155: 3)
    - Citroën, 1968 (Folder 155: 4)
    - Coupures de presse, 1968 (Folder 155: 5-6)
    - Strasbourg, 1966 (Folder 155: 7)
    - Tracts étudiants, 1968 (Folder 155: 8)
    - Tracts de la rentrée, 1968-1969 (Folder 156: 1)
    - Ouest France, 1968 (Folder 156: 2)
    - Tribune socialiste, 1968 (Folder 156: 3)
    - La Quinzaine littéraire, 1968 (Folder 156: 4)
    - Combat, 1968 (Folder 156: 5)
    - L'Express, 1968 (Folder 156: 6)
    - Magazine littéraire, 1968 (Folder 156: 7)
    - Aux Écoutes, 1968 (Folder 156: 8)
    - Télé 7 Jours, 1968 (Folder 157: 1)
    - Hermès, 1968 (Folder 157: 2)
    - L'Écho de la presse, 1968 (Folder 157: 3)
    - Agriculture, 1968 (Folder 157: 4)
    - Peyrefitte, Alain, 1968 (Folder 157: 5)
  - Archives secrètes, mouvement de mai 68, 1966-1969 (Folder 196)
    - Nantes, 1968 (Folder 196: 3)
    - Fougères-Rennes, 1968 (Folder 196: 4)
    - Caen, 1968 (Folder 196: 5)